【裁判字號】    97,上易,1025
【裁判日期】    980811
【裁判案由】    損害賠償
【裁判全文】
臺灣高等法院民事裁定                97年度上易字第1025號
被 上 訴  人 乙○○
訴訟 代 理人 陳達成律師
上   訴   人 大佳國際開發股份有限公司
兼法定代理人 丙○○
共      同
訴 訟代 理人 田振慶律師
上   訴   人 長見營造有限公司
兼法定代理人 甲○○
共        同
訴訟代 理 人 吳旭洲律師
             林譽恆律師
             余盈鋒律師
上列當事人間損害賠償事件，上訴人對於中華民國97年9月23日
臺灣士林地方法院96年度重訴字第380號第一審判決提起上訴後
，被上訴人為訴之追加，本院就追加訴訟部分，裁定如下：
    主  文
被上訴人追加之訴駁回。
追加之訴之訴訟費用由被上訴人負擔。
    理  由
一、按在第二審為訴之變更或追加，因涉及審級利益問題，非經
    他造同意，不得為之，固為民事訴訟法第446條第1項前段所
    明定。但第255條第1項第2款至第6款情形，不在此限，同條
    項但書亦有明文。第255條第1項第2款所謂請求之基礎事實
    同一，係指變更或追加之訴與原訴之原因事實，有其社會事
    實上之共通性及關連性，變更或追加之訴與原訴之主要爭點
    有其共同性，各請求利益之主張在社會生活上可認為同一或
    關連，而就原請求之訴訟及證據資料，於審理繼續進行在相
    當程度範圍內具有同一性或一體性，得期待於後請求之審理
    予以利用，俾先後兩請求在同一程序得加以解決，避免重複
    審理，進而為統一解決紛爭者，即屬之（最高法院91年度台
    抗字第648號裁定、90年度台抗字第2號裁定意旨參照）。
二、本件被上訴人於原審主張上訴人大佳國際開發股份有限公司
    （下稱大佳公司）拆除被上訴人所有建物旁之房屋後，委託
    上訴人長見營造有限公司（下稱長見公司）興建新大廈之營
    造工程。詎自大佳公司拆屋時起，任憑碎石、土屑及大量污
    垢灰塵散落到被上訴人居住之建物，所造成的震動與噪音，
    更使被上訴人生活在極度不安中。而上訴人長見公司自95年
    6月起迄今，在2年多的施工期間，從打樁開始起，大型工程
    車及重型機具不斷的造成憾人的震動及令人無法忍受之噪音
    ，且經常在晚間仍在施工，上訴人本已罹患憂鬱症，因此，
    造成相當嚴重的精神上損害。爰依民法第28條、第184條、
    第185條第1項、第195條第1項、公司法第23條第2項等規定
    ，請求判命上訴人大佳公司、長見公司、丙○○、甲○○連
    帶給付上訴人250萬元，及自97年9月4日起至清償日止按週
    年利率5%計算之利息，並願供擔保請准宣告假執行等語，原
    審認被上訴人本於上開民法之規定，請求上訴人大佳公司、
    丙○○、長見公司、甲○○連帶給付30萬元本息，為有理由
    ，判決上訴人大佳公司、丙○○、長見公司、甲○○應連帶
    給付上訴人30萬元，及自97年9月4日起至清償日止按週年利
    率5%計算之利息。上訴人不服提起上訴，被上訴人於98年3
    月30日具狀為訴之追加，主張：上訴人施作系爭工程所產生
    之震動與噪音，造成被上訴人所有房屋之牆壁龜裂、滲水、
    油漆剝落等毀損之損害，求為上訴人應連帶被上訴人95萬元
    本息之判決（見本院卷第80、81頁）。上訴人則不同意被上
    訴人為訴之追加（見本院卷第91頁）。查被上訴人於原審起
    訴主張因上訴人施工所生之震動與噪音，致被上訴人健康與
    精神上受到損害，主要爭點為上訴人有無施諸不法行為，致
    被上訴人之健康及人格法益受有損害。至於被上訴人追加之
    訴，主要爭點則在於被上訴人所有建物有無因上訴人之施工
    行為，致生牆壁龜裂、滲水、油漆剝落等毀損，即本院論斷
    原訴訟之主要爭點外，尚須另行調查、審認被上訴人所有之
    建物有無牆壁龜裂、滲水、油漆剝落等毀損；該毀損是否因
    上訴人之施工行為有相當因果關係；上開毀損之修復方法與
    修復費若干，此追加之訴之訴訟標的法律關係與主要爭點，
    與原訴訟顯然不同，且不具備同一性，互為獨立之新訴，本
    院審理追加之訴亦不能完全利用原訴訟之證據資料，應認被
    上訴人於原訴訟與追加之訴主張請求之基礎事實尚非同一。
    此外，被上訴人不同意上訴人為訴之追加，該追加訴訟復無
    民事訴訟法第255條第1項第3款至第6款情形，本院認為被上
    訴人為訴之追加，不備訴之追加要件，尚非合法，應予駁回
    。
三、據上論結，本件追加之訴為不合法，依民事訴訟法第95條、
    第78條，裁定如主文。
中    華    民    國    98    年    8     月    11    日
                    民事第十一庭
                        審判長法  官  鄭雅萍
                              法  官  蘇芹英
                              法  官  徐福晉
正本係照原本作成。
不得抗告。
中    華    民    國    98    年    8     月    17    日
                              書記官  黃瑞芬


司法院資訊處製作；財團法人民間司法改革基金會備份。
